# 国有股权无偿划转控制权转移时点

提问人：wei9211 时间：2023-06-12 22:05:43
陈老师好，请教您一个问题：A公司、B公司和C公司均系同一级国有资产监督管理机构控制的公司，其中A公司为B公司子公司， 2020 年 12 月B公司董事会决议将A公司无偿划转至C公司，股权划转基准日为 2020 年 12 月 31 日，股权无偿划转合同约定，转让基准日后，C公司即成为A公司股东，按章程规定分享公司利润与分担亏损，上述国有产权无偿划转事项于 2021 年 3 月取得国有资产监督管理机构批复，并于 2021 年 9 月完成工商变更。请问A公司的出表时点应当是哪一个时点？

回答人：chenyiwei
由于此类无偿划转需经过国有资产监督管理机构批准后方可生效，故控制权转移的时点是 2021 年 9 月，相应地B应合并A的报表直到 2021 年 9 月。在B的 2021 年度合并报表中，相当于以A的 9 月末净资产依次冲减资本公积、盈余公积、未分配利润。

提问人：wei9211 时间：2023-06-19 12:30:18
陈老师国有资产监督管理机构批准是在 21 年 3 月，经批准后相关方开始办理后续程序，如 2021 年 8 月A公司股东B对A公司股权无偿划转作出决定， 21 年 8 月底修订A公司章程，股东盖章处为C公司， 21 年 9 月B公司与C公司签订无偿划转协议并于 21 年 9 月完成工商变更（变更股东、执行董事、经理、监事及章程），个人判断以工商变更日期作为控制权转移时点（各方已批准且完成股权转移手续），陈老师您指的“
由于此类无偿划转需经过国有资产监督管理机构批准后方可生效，故控制权转移的时点是 2021 年 9 月”是指控制权转移的时点是 2021 年 3 月吗？

回答人：chenyiwei
国资委批准只是条件之一。因为“21年 9 月B公司与C公司签订无偿划转协议并于 21 年 9 月完成工商变更”，故控制权转移时点是 2021 年 9 月。